Front End Developer Y Diseñador UI (user interface)

Juan José Henao Gutiérrez

Email: jjhenao48@misena.edu.co
Dirección: Carrera 23 #56 BB 62 - Enciso el pinal
Teléfono: (+57) 323 5093576

Fecha de nacimiento: 12-06-1999
Nacionalidad: Colombiana

Enlace: https://www.linkedin.com/in/juanjosehenao/



PERFIL PROFESIONAL

Desarrollador front-end creativo y auto-iniciado con 2 años de experiencia en la construcción de sitios web y aplicaciones de comercio electrónico estables en entornos colaborativos y acelerados. Competente en HTML5, CSS3, JavaScript y React; además de bibliotecas y marcos modernos. Apasionado por la usabilidad y poseo conocimientos de trabajo de Adobe Photoshop.

EXPERIENCIA LABORAL

Medellín, Colombia Agosto 2021 - Actualmente

Front-End Developer Web

Cher France

SHER S.A es una empresa líder en ventas de prendas de mujer a través de Internet, gestión del talento de TI y servicios de TI.

Como Desarrollador Front End, mis actividades principales incluyen:

- Apoyo en el desarrollo de proyectos de software de la empresa.
- Apoyar en el desarrollo visual de los sistemas previamente desarrollados por la empresa.
- Crear nuevas características, funcionalidades y capacidades en sitios de comercio electrónico utilizando PrestaShop 1.7.
- Recomendar soluciones para una interfaz racionalizada y fácil de usar con el equipo de diseño.
- Asegurar la documentación adecuada y la presentación de informes en todas las etapas del ciclo de vida del producto.
- Diseñar y desarrollar la parte visual de la web.
- Estructurar el contenido semánticamente y asegurar la accesibilidad de la web.
- Optimizar la aplicación para obtener su mejor rendimiento en términos de velocidad y escalabilidad, así como asegurar que la página web es compatible con múltiples navegadores.
- Asegurar que la interfaz es atractiva a la vista y que se puede interactuar con ella de manera exitosa.

Medellín, Colombia. Agosto 2021 - Octubre 2021

Diseñador UI (user interface)

Aprendizaje Autonomo

- Cumplimiento de mis objetivos a corto y largo plazo consistentemente.
- · Gestión empática y serena de las quejas de los usuarios.
- · Participación proactiva en reuniones destinadas a crear nuevas prácticas.
- · Simplificar los sistemas informáticos para los usuarios.
- Asegurar que la interfaz es atractiva a la vista y que se puede interactuar con ella de manera exitosa.
- Crear el diseño de todas las interfaces del software.

Consultor SEO

Aprendizaje Autonomo

· Monitorización de las visitas a la página web.

Medellín, Colombia. Agosto 2021 - Diciembre 2021

- · Análisis y estudio previo de la web del cliente.
- · Auditoría SEO en PrestaShop 1.7.
- · Manejo de herramientas SEO y CMS.
- Proponer estrategias para alinear los objetivos de negocio con la presencia online de la empresa.
- · Estudio de Palabras Clave (keyword research).
- Definir, implementar y controlar las estrategias SEO para mejorar el tráfico orgánico.
- · Análisis de la competencia.
- Elaboración de la Arquitectura web y Optimización SEO On Page.
- · SEO para e-commerce
- · Indexación, rastreo y solución de problemas técnicos
- · Elaboración de informes SEO

EDUCACIÓN

Medellín, Colombia Enero 2020 - Actualmente

Medellín, Colombia 2018 - 2019/11/22

Tecnologo en Análisis y Desarrollo de Sistemas de Información

Servicio Nacional de Aprendizaje (SENA)

Certificado - Técnico en informatica

Institución Educativa Alfonso López Pumarejo

HABILIDADES

- Pasión
- Autodidacta
- Adaptabilidad
- Liderazgo
- · Actitud positiva
- Flexibilidad
- · Comunicación clara
- · Solución innovadora de problemas
- Atención al detalle

HOBBIES

Siempre ansioso por aprender más trucos de cualquier persona, independientemente de la industria en la que trabajen. Totalmente comprometido con el diseño y desarrollo de materiales innovadores basados en la web que encantarán a los usuarios.

PROYECTOS REALIZADOS

SystemRU es un sistema para el registro de personal. Como Desarrollador Front End, mis actividades principales incluyen:

- Realizar pruebas unitarias para identificar errores y mejoras en la interfaz de usuario.
- Construir bases de código estables y mantenibles utilizando HTML5,CSS3, y JavaScript.
- Crear plantillas modulares y responsivas usando técnicas modernas de CSS y librerías de bibliotecas de JavaScript.
- Aprovechando los marcos web responsivos para completar los entregables antes de lo previsto o de la fecha prevista.

Éstos son algunos de mis trabajos seleccionados que he realizado últimamente. Siéntete libre de revisarlos.

Aquí podras encontrarlo:

https://dracksboyvevo.github.io/Portafolio-JuanDev/